【裁判字號】    97,上易,525
【裁判日期】    970729
【裁判案由】    竊盜
【裁判全文】
臺灣高等法院高雄分院刑事判決         97年度上易字第525號
上  訴  人
即  被  告  乙○○
上  訴  人
即  被  告  甲○○
上列上訴人因竊盜案件，不服臺灣高雄地方法院96年度易字第22
02號中華民國97年4 月18日第一審判決（起訴案號：臺灣高雄地
方法院檢察署96年度偵字第14114 號），提起上訴，本院判決如
下：
    主  文
原判決關於乙○○、甲○○部分撤銷。
乙○○結夥三人以上攜帶兇器竊盜未遂，累犯，處有期徒刑捌月
，扣案之手電筒壹支，沒收之。
甲○○結夥三人以上攜帶兇器竊盜未遂，處有期徒刑陸月，如易
科罰金，以新台幣壹仟元折算壹日，扣案之手電筒壹支，沒收之
。
    事  實
一、乙○○前於民國88年間，因詐欺案件，經台灣高雄地方法院
    以89年度訴字第3049號判處有期徒刑1 年確定，甫於92年9
    月30日縮刑期滿執行完畢。仍不知悔改，夥同甲○○、吳東
    根（已判決確定）於96年5 月11日上午10時許，共同基於意
    圖為自己不法所有，結夥3 人攜帶乙○○所提供客觀上足以
    危害人之生命身體，依社會通常觀念可供兇器使用之鉗子1
    支、梅花起子3 支，及非可供兇器使用之手電筒1 支，至黃
    世茂所有而委託丙○○管理之址設高雄市鼓山區○○○路
    441 號之無人看守之空屋內，由吳東根、甲○○合力將天花
    板上之規格為10平方米之冷氣電纜線拉扯至地板上，而著手
    竊取該冷氣電纜線，乙○○則於此時因故出外。嗣於同日上
    午11時許，適員警巡邏至該處並入內查看，當場查獲手持該
    冷氣電纜線之吳東根及站立現場之甲○○，並自吳東根身上
    扣得手電筒、鉗子各1 支、梅花起子3 支，並逮獲隨即進屋
    之乙○○，致未得逞。
二、案經高雄市政府警察局鼓山分局報告臺灣高雄地方法院檢察
    署檢察官偵查起訴。
    理  由
壹、程序方面：
一、被告乙○○警詢之陳述有證據能力：
    被告乙○○雖於原審法院審理中辯稱「員警於警詢中以手銬
    、腳鐐將我扣住，並且說如果拒絕做筆錄要將我一直銬著，
    因我拒絕做筆錄，警察就毆打我」云云（見原審卷第147 頁
    ），惟質諸共同被告吳東根、甲○○則均供承係看見幾個警
    察將被告乙○○的手反折到身後，並將被告乙○○壓制銬在
    椅子上，並且叫被告乙○○作筆錄，被告乙○○就在現場和
    警察爭執作筆錄之事等語（見原審卷第156 頁），顯然無何
    遭警察毆打之情事。復佐以證人即當日查獲員警謝佳儐於原
    審法院審理中證稱：「被告乙○○到警局後大聲喧嘩、吵鬧
    ，帶被告乙○○至警局後，並未看見被告乙○○遭毆打，係
    中午用餐完畢返回辦公室後，有看到被告乙○○仍舊大聲嚷
    嚷，聽見同事說如果再這樣吵鬧，就要上手銬、腳鐐」等語
    （見原審卷第148 頁）及被告乙○○亦自承當日在派出所確
    有大聲嚷嚷（見原審卷第148 頁）等情，顯見本件係因被告
    乙○○係因於返回警局後在場吵鬧、影響秩序，始遭員警以
    強制力銬上手銬及腳鐐，被告乙○○執該等經過誇大渲染為
    「於製作筆錄過程中遭刑求」，尚難逕予採信。況被告乙○○於警詢中始終未承認犯罪，亦即並無「自白」情事，且被
    告乙○○於原審法院審理時亦自承「筆錄有照我之意思記載
    」（見原審卷第149 頁），則被告乙○○之警詢筆錄確仍具
    任意性，自得採為證據使用。
二、被告吳東根警詢陳述，有證據能力：
    被告吳東根於警詢時供稱：「員警進屋時，我正在拉一條黑
    色的電纜線、被告乙○○有指示我將屋內電纜線拉下來，被
    告甲○○幫忙我一起拉電纜線」等語（見警卷第4 頁背面）
    。然嗣於檢察官偵查中改稱：「警察進屋時，我手上並未拿
    電纜線，被告乙○○並未指示我清理屋內，只叫我等查看」
    等語，前後已不一致，惟就該所供不一部分，並未據被告等
    、檢察官爭執其證據能力。審酌被告吳東根雖於偵查中曾辯
    稱係因警察拿槍押著我，我很害怕，才為該等警詢陳述云云
    （見偵查卷第13頁），然質諸證人即查獲員警謝佳儐於原審
    法院審理中證稱：「係在空屋內發現被告吳東根、甲○○時
    ，有拿槍出來指著地面，並喝令其等趴下、不要動（見原審
    卷第143 頁），被告吳東根亦自承「只有在查獲時警察有拿
    槍出來，送到派出所以後，警察即未再持槍」等語（見原審
    卷第154 頁），顯見被告吳東根製作警詢筆錄時，並無因見
    員警持槍而感到害怕之情事。被告吳東根另亦自承在製作警
    詢筆錄時，警察並無毆打我等語（見原審卷第154 頁），則
    其警詢之筆錄，亦無何因不當外力介入而影響其自由意志之
    情事，該等警詢筆錄取得之外部情況應屬適當，自有證據能
    力。且其所為陳述，對被告乙○○、甲○○言之，亦屬被告
    以外之人之陳述，原則上無證據能力，但此部分供述，業經
    當事人於本院準備程序，明示同意作為證據，原審法院審酌
    上開筆錄作成時，較無人情施壓或干擾，亦無不當取供之情
    形，認為以之作為本案之證據亦屬適當，是證人即共同被告
    吳東根於警詢中及偵查筆錄之證言，對被告乙○○、甲○○
    言之，依刑事訴訟法第159 條之5 第1 項規定，亦具有證據
    能力。
三、按被告以外之人（包括證人、鑑定人、告訴人、被害人及共
    同被告等）於審判外之陳述雖不符刑事訴訟法第159 條之1
    至之4 等4 條之規定，而經當事人於審判程序同意作為證據
    ，法院審酌該言詞陳述或書面陳述作成時之情況，認為適當
    者，亦得為證據；當事人、代理人或辯護人於法院調查證據
    時，知有刑事訴訟法第159 條第1 項不得為證據之情形，而
    未於言詞辯論終結前聲明異議者，視為有前項之同意，刑事
    訴訟法第159 條之5 定有明文。而其立法意旨在於傳聞證據
    未經當事人之反對詰問予以核實，原則上先予排除。惟若當
    事人已放棄反對詰問權，於審判程序中表明同意該等傳聞證
    據可作為證據；或於言詞辯論終結前未聲明異議，基於尊重
    當事人對傳聞證據之處分權，及證據資料愈豐富，愈有助於
    真實發見之理念，且強化言詞辯論主義，使訴訟程序得以順
    暢進行，上開傳聞證據亦均具有證據能力。本件被害人丙○○之警詢陳述，業經當事人於本院準備程序，明示同意作為
    證據，原審法院審酌上開筆錄作成時，較無人情施壓或干擾
    ，亦無不當取供之情形，認為以之作為本案之證據亦屬適當
    ，是被害人丙○○之警詢陳述，依刑事訴訟法第159 條之5
    第1 項規定，亦具有證據能力。
四、按刑事訴訟法第159 條之4 規定，除前三條之情形外，下列
    文書亦得為證據：「一除顯有不可信之情況外，公務員職務
    上製作之紀錄文書、證明文書。二除顯有不可信之情況外，
    從事業務之人於業務上或通常業務過程所須製作之紀錄文書
    、證明文書。三除前二款之情形外，其他於可信之特別情況
    下所製作之文書。」本件卷附之贓物領據及高雄市稅捐稽徵
    處鼓山分處房屋稅稅額繳款書1 份亦合乎上揭文書之要件，
    經查亦無顯不可信之情況，且有其他於可信之特別情況，上
    開文書應具有證據能力。
五、傳聞法則乃對於被告以外之人於審判外之言詞或書面陳述，
    亦即針對被告以外之人於審判外以言詞或書面所為之供述證
    據而為規範。扣案物品（被告所攜帶之行竊工具）係以物品
    之存在本身做為證明事實之證據；卷附現場蒐證照片，乃以
    科學、機械之方式，對於所拍攝內容所為忠實且正確之記錄
    ，上開物品、照片在性質上亦非供述證據，無刑事訴訟法第
    159 條第1 項規定之適用。
貳、實體方面：
一、訊據上訴人即被告乙○○、甲○○固均坦承於96年5 月11日
    上午10時許，夥同已判決確定之被告吳東根前往址設高雄市
    鼓山區○○○路441 號之無人看守之空屋內，並於同日上午
    11時許，由巡邏員警先在屋內查獲被告甲○○、吳東根，被
    告乙○○則因夥同被告甲○○、吳東根抵達進屋交代之後，
    暫時離去購物，旋即返回進屋亦遭查獲等情，然均否認結夥
    攜帶兇器竊盜之犯行，被告乙○○辯稱：「我從事拆解工作
    ，同行有一位名叫『謝永雄』（本院改稱『雄仔』）之人向
    我表示該屋要拆除，若我要從事該工程，欲以40萬元包給我
    ，我乃帶被告吳東根、甲○○至該處查看如何進行拆除工程
    」「我並未承包該工程」云云；被告甲○○則辯稱：「係被
    告乙○○向我表示有承包到一個工作，要我一起至現場看工
    作內容，我並不知悉詳細之工作內容，亦未詢問，當日我並
    未攜帶任何工具進到屋內，且進屋後並未有何動作或言語，
    係警察突然衝進屋內將我逮捕，扣案工具是警察在2 樓撿到
    」云云。
二、經查：
  (一)證人即共同被告吳東根業於警詢時供承：「員警進屋時，我
    正在拉一條黑色的電纜線、被告乙○○有指示我將屋內電線
    拉下來，被告甲○○幫忙我一起拉電線」等語（見警卷第4
    頁背面）。於檢察官偵查中亦供稱「被告乙○○只是叫我看
    工作」（見偵查卷第13頁），原審改稱：「係被告乙○○叫
    我去該處工作，當日我空手前往，並未攜帶工具，警察進屋
    時，我坐在拆下來的天花板上面，並未手拿電線」云云（見
    原審卷第66、56頁），惟其警詢陳述並無遭員警持槍威嚇或
    以武力強迫，業如前述，衡以證人即共同被告吳東根警詢之
    陳述，較無暇蓄意編織掩飾，亦未權衡雙方之利害而為偏頗
    之陳述，且確與事後警員人查獲被告等各情完全相符，應具
    較可信之特別情況，此為證明被告乙○○、甲○○之犯罪事
    實之存否所必要，證人即共同被告吳東根之警詢陳述自有證
    據能力，況被告乙○○、甲○○於本院準備程序，亦明示同
    意此部分之證據能力，自得採為不利被告乙○○、甲○○之
    認定。相較於偵查及原審法院審理中證人即共同被告吳東根
    已可能知悉被告乙○○、甲○○之答辯，而較有細思利害關
    係之時間等情觀之，其警詢所供應較可採信，況其警詢所供
    上情，核與證人即查獲員警謝佳儐於原審法院審理時結證稱
    ：「我與小隊長謝忠憲進入上開空屋之際，即看見其中2名
    被告在場，1 人手拿電纜線，看到警員等，隨即將電纜線放
    到地上，該2 人並有往屋子後門走去要離開之動作，我乃喝
    令該2 人趴下、不要動，制伏嫌犯後，並當場對查獲之2 名
    嫌犯搜身，在其中1 人身上搜到扣案工具」等情（見原審卷
    第143 頁）及證人即員警謝忠憲於原審法院審理中證稱：「
    進到屋內看見被告吳東根、甲○○2 人，該2 人見警員等進
    屋後，即往後門移動欲離開，扣案工具係在被告吳東根或甲○○其中1 人身上所查獲，因時間久遠，忘記確切是何人，
    但可以確定不是在屋內扣到」等情（見原審卷第127 頁）相
    符。至證人謝忠憲雖於原審法院審理中證稱忘記有無看見被
    告吳東根手拿電纜線之情形（見原審卷第127 頁），惟佐以
    證人謝忠憲證稱其並無拿槍指著被告吳東根、甲○○（見原
    審卷第129 頁），及證人謝佳儐證稱：「我與證人謝忠憲一
    前一後進入該屋，證人謝忠憲在前進屋後往我左前方走，我
    則直接往右斜前方看去，係我就發現被告吳東根、甲○○，
    並看見被告2 人要往後門離開，由我隨即拔槍指著地面，喝
    令他們不許動」等語（見原審卷第127 頁），暨衡以證人謝
    忠憲進屋後先往左斜前方看去，亦可能因視角問題未能較證
    人謝佳儐先行注意到被告吳東根、甲○○之動作等情，堪認
    本案應係證人謝佳儐率先發現被告吳東根、甲○○而有先行
    持槍朝地喝令之動作，且被告吳東根既因發現警察而隨即將
    電纜線放在地上，則證人謝忠憲未及看到被告吳東根手持電
    纜線之情形，因而就此並無特別記憶，亦無何違常之處，自
    難據此逕認證人謝佳儐、謝忠憲之證言不可採。此外，復有
    卷附空屋照片3 幀（見警卷第20-21 頁）在卷可憑，是堪認
    被告吳東根、甲○○於當發時，確有著手於拿取空屋內物品
    之行為無訛。
  (二)被告乙○○、甲○○雖分別以前詞置辯，惟被告乙○○、甲○○於警詢、偵查及原審法院審理中均供稱係前往看工作（
    即查看工作應如何完成）（見警卷第2 頁、偵查卷第12頁、
    原審卷第37頁），然證人即共同被告吳東根於警詢卻供稱係
    被告乙○○要我前往該處清理裡面之物品（見警卷第4 頁背
    面），又於原審法院通緝到案訊問時供稱「被告乙○○叫我
    打掃、於原審法院審理中供稱係被告乙○○叫我前往該屋搬
    東西」（見原審卷第55、66頁），所供已與被告乙○○、甲○○所辯不一。吳東根經原審為結夥攜帶兇器竊盜未遂為有
    罪之判決後，心服而不上訴，益證其所言可信。又上開空屋
    係黃世茂所有並委託其父丙○○管理，業據證人丙○○於警
    詢陳明在卷，並有高雄市稅捐稽徵處鼓山分處房屋稅稅額繳
    款書1 份附卷可佐（見警卷第33頁）。而證人丙○○亦於原
    審法院審理時證稱：「該屋於案發之際並未實際請人拆除或
    對外揚言要找人拆除屋內裝潢等物品」（見原審卷第122 、
    123） ，則被告乙○○所稱名為「謝永雄」（本院改稱「雄
    仔」）之人，顯無可能於案發之際業已承攬該等工程並向被
    告乙○○表示要轉包，空言諉卸，已難認其所辯屬實。再衡
    以常情，果於尚未訂立工程契約之情形下，欲事先進入他人
    房屋查看工程內容以利明瞭承包施作之價錢、工作方法等，
    理應會同屋主前往或事先通知屋主，以避免不必要之糾紛，
    被告乙○○既為智識成熟之人，就此當無不知之理，然其於
    警詢及原審法院審理時均自承該契約尚未成立（見警卷第2
    頁、見原審卷第152 頁）於本院復直承無承攬此一工程，竟
    又表示看工作前未事先通知屋主（見警卷第2 頁），所為實
    有悖常情。復以，被告乙○○、甲○○於警詢及原審法院審
    理中供承前往現場後，要外出前往購買便當及冷飲（見警卷
    第2 頁、原審卷第37頁），惟被告乙○○、甲○○既均辯稱
    案發當時僅是單純前往查看工程應如何進行，並未實際施工
    ，理當僅由主其事之被告乙○○花費短暫時間即可查看完畢
    ，又何需夥同證人即共同被告甲○○及吳東根均到場並留置
    之，而由被告乙○○另行外出購買便當或飲料等屬開始施作
    後，為長時間停留該處預作準備。再查，本件確自證人即共
    同被告吳東根身上查扣手電筒、鉗子各1 支、梅花起子3 支
    ，業據證人謝忠憲、謝佳儐分別於原審法院審理中結證在卷
    ，且據被告吳東根於警詢時陳明在卷，又證人丙○○於原審
    法院審理中證稱並未見過扣案工具，該等工具並非屋內之物
    品等語（見原審卷第123 頁），另證人即共同被告吳東根復
    於原審法院通緝訊問、準備程序中供稱「該等工具均係被告
    乙○○提供予我，當日被告乙○○曾經外出購買手電筒」等
    語在卷（見原審卷第55、66頁），已可認扣案工具應係被告
    乙○○所提供，並非在現場拾得，是被告乙○○、甲○○辯
    稱扣案工具非我等所攜帶，均係員警在現場拾得云云及證人
    即共同被告吳東根事後更易其詞亦辯稱扣案工具在現場拾得
    云云（見原審卷第155 頁），均無可採。苟本件被告等係前
    往查看工程情況，並無實際施作工程之必要，何需攜帶該等
    扣案之破壞工具前往及購買照明之手電筒。又果如證人即共
    同被告吳東根所辯「當日係前往拆除清運」云云，何以亦未
    攜帶掃把、垃圾桶等工具到場或聯繫清運車等協助清運。足
    徵證被告上開所辯，有諸多矛盾及不合常理之處，顯係臨訟
    杜撰卸責之詞，委無可採。被告等共謀拿取屋內電纜線等金
    屬物品，顯有不法所有意圖，亦堪認定。
  (三)則被告等前往現場，既已有實際拿取屋內電纜線之行為，且
    就該等行為，復無法提供合理之解釋，其等結夥攜帶兇器竊
    盜未遂之犯行，堪以認定，應予依法論科。
三、按共同正犯之成立，有以共同犯意而共同實施犯罪構成要件
    之行為者，有以自己犯罪之意思，參與犯罪構成要件以外之
    行為者，有雖以幫助他人犯罪之意思而參與犯罪構成要件之
    行為者，有以自己犯罪之意思，事前同謀推由一部分實施犯
    罪之行為者，均屬之，司法院大法官會議釋字第109 號解釋
    可供參考。蓋共同正犯，係共同實施犯罪行為之人，在共同
    意思範圍內，各自分擔犯罪行為之一部，相互利用他人之行
    為，以達其犯罪之目的，其成立不以全體均參與實施犯罪構
    成要件之行為為要件。共同正犯之意思聯絡，不以數人間直
    接發生者為限，間接之聯絡者，亦包括在內，復不限於事前
    有所謀議，僅於行為當時有共同犯意之聯絡，於行為當時，
    基於相互之認識，不論明示通謀或相互間默示合致，以共同
    犯罪之意思參與，均屬之；而行為分擔，亦不以每一階段皆
    有參與為必要，倘具有相互利用其行為之合同意思所為，仍
    應負共同正犯之責，蓋共同正犯，於合同意思範圍內，組成
    一共犯團體，團體中任何一人之行為，均為共犯團體之行為
    ，他共犯均須負共同責任，初無分別何一行為係何一共犯所
    實施之必要。（最高法院55年度台上字第522 號、87年度台
    非字第35號、85年度台上字第4962號、88年度台上字第2230
    號、第2858號判決、最高法院28年上字第3110號、73年台上
    字第1886號、77年台上字第2135號判例意旨參照），次按刑
    法第321 條第1 項第3 款之攜帶兇器竊盜罪，係以行為人攜
    帶兇器竊盜為其加重條件，此所謂兇器，其種類並無限制，
    凡客觀上足對人之生命、身體、安全構成威脅，具有危險性
    之兇器均屬之，且祇須行竊時攜帶此種具有危險性之兇器為
    已足，並不以攜帶之初有行兇之意圖為必要（最高法院79年
    度臺上字第5253號判例足資參照），而扣案之鉗子1 支、梅
    花起子3 支，為鐵製材質，柄端以塑膠包覆，質地堅硬，客
    觀上足以危害人之生命身體，依社會通常觀念可供兇器使用
    之物。至於扣案手電筒1 支，係供照明之用，客觀上不足以
    危害人之生命身體，依社會通常觀念非可供兇器使用。核被
    告乙○○、甲○○夥同證人即共同被告吳東根所為，均係犯
    刑法第321 條第2 項、第1 項第4 款、第3 款之結夥攜帶兇
    器竊盜未遂罪。公訴意旨認被告等已竊得上開電纜線得手，
    容有誤會，惟此僅係犯罪狀態不同，不生變更起訴法條之問
    題，併予說明。被告等已著手於加重竊盜行為之實施，而未
    入其實力支配之下即未得手，均為未遂犯，均依刑法第25條
    第2 項規定，按既遂犯之刑度減輕其刑。被告乙○○、甲○○及證人即共同被告吳東根就上開犯行，有犯意聯絡及行為
    分擔，均為共同正犯。又被告乙○○前於88年間，因詐欺案
    件，經原審法院以89年度訴字第3049號判處有期徒刑1 年確
    定，並於92年9 月30日縮刑期滿執行完畢；有臺灣高雄地方
    法院檢察署刑案資料查註紀錄表、臺灣高等法院被告前案紀
    錄表各1 份在卷可憑，被告乙○○於有期徒刑執行完畢後5
    年內故意再犯本件有期徒刑以上之罪，為累犯，應依刑法第
    47條第1 項規定，加重其刑。被告乙○○有累犯加重事由及
    未遂犯減輕原因，應依先加後減之例為之。
四、原審為科刑之判決，固非無見，惟(一)扣案手電筒1 支，係供
    照明之用，客觀上不足以危害人之生命身體，依社會通常觀
    念非可供兇器使用。原審以之與鐵製材質，柄端以塑膠包覆
    ，質地堅硬，客觀上足以危害人之生命身體，依社會通常觀
    念可供兇器使用鉗子1 支、梅花起子3 支，同視為兇器，自
    有未合。(二)被告乙○○竊盜未遂、累犯，刑有加重及減輕之
    原因，應依先加後減之例為之，原審疏未敘明，亦有未恰。
    被告乙○○、甲○○上訴意旨均否認犯罪，仍執前詞，指摘
    原判決不當，雖無可取，但原判決確有如上所述可議之處，
    此部分（被告乙○○、甲○○）即屬無可維持，應由本院撤
    銷改判，爰審被告乙○○係累犯，夥同甲○○等人均正值青
    壯年，卻不思以正當方式獲取財物，反而結夥攜帶兇器乘無
    人看守而著手竊拆他人空屋內值錢之物品，犯後復否認犯行
    之態度，及甫著手竊拆，尚未入其實力支配之下，即為警發
    覺查獲，所拆下之財物已由被害人領回，然雇工安裝費用需
    花費8,000 元，業據被害人丙○○於警詢時陳明在卷（見警
    卷第8 頁）及其等犯罪手段、分工等一切情狀，分別量處如
    主文第2 、3 項所示之刑。併就被告甲○○經宣告未逾有期
    徒刑6 月之刑，參酌被告甲○○為國小畢業，目前無業，打
    臨工維生，經濟狀況不佳，業據其於原審法院審理時供明在
    卷（見原審卷第157 頁）及其犯罪情節等情，諭知如主文所
    示易科罰金之折算標準，以示懲儆。至扣案手電筒1 支，係
    被告乙○○於案發之際外出購買，業如前述，而可認為被告
    乙○○所有供本件犯罪所用之物，又被告吳東根、甲○○既
    與被告乙○○共為本件犯行，本於共同正犯責任共同之原則
    ，爰依刑法第38條第1 項第2 款之規定，就上開扣案物品為
    沒收之諭知。另扣案鉗子1 支、梅花起子3 支，雖係被告乙○○所提供並供本件犯罪使用，亦如前述，然被告乙○○否
    認為其所有，本件亦查無其餘佐證，是尚難排除係被告乙○○向他人借得或以他法取得使用之可能，而難逕認為被告乙○○所有之物，爰均不予宣告沒收，附此敘明。
五、被告吳東根部分，已經原審判決確定，不另論列，附此敘明
    。
據上論斷，應依刑事訴訟法第369 條第1 項前段、第364 條、第
299 條第1 項前段，刑法第28條、第321 條第2 項、第1 項第3
款、第4 款、第25條第2 項、第47條第1 項、第41條第1 項前段
、第38條第1 項第2 款，判決如主文。
本案經檢察官劉玲興到庭執行職務。
中    華    民    國    97    年    7     月    29    日
                  刑事第二庭  審判長法  官  林正雄
                                    法  官  黃壽燕
                                    法  官  陳啟造
以上正本證明與原本無異。
不得上訴。
中    華    民    國    97    年    7     月    29    日
                                    書記官  彭筱瑗
附錄本案論罪科刑法條：
中華民國刑法第321條
犯竊盜罪而有左列情形之一者，處 6 月以上、 5 年以下有期徒刑：
一  於夜間侵入住宅或有人居住之建築物、船艦或隱匿其內而犯之者。
二  毀越門扇、牆垣或其他安全設備而犯之者。
三  攜帶兇器而犯之者。
四  結夥3 人以上而犯之者。
五  乘火災、水災或其他災害之際而犯之者。
六  在車站或埠頭而犯之者。
前項之未遂犯罰之。


司法院資訊處製作；財團法人民間司法改革基金會備份。
